【裁判字號】    98,易,663
【裁判日期】    981014
【裁判案由】    詐欺
【裁判全文】
臺灣臺南地方法院刑事判決               98年度易字第663號
公  訴  人  臺灣臺南地方法院檢察署檢察官
被      告  丁○○
上列被告因詐欺案件，經檢察官提起公訴（98年度偵字第2540號）
，被告於本院準備程序進行中，先就被訴事實為有罪之陳述，經
本院合議庭裁定由受命法官獨任進行簡式審判程序，判決如下：
    主  文
丁○○幫助意圖為自己不法之所有，以詐術使人將本人之物交付
，累犯，處有期徒刑肆月，如易科罰金，以新臺幣壹仟元折算壹
日。
    事  實
一、丁○○前於民國92年間，因竊盜案件，經本院以92年度簡字
    第61號判處有期徒刑5月確定，於93年12月27日縮刑期滿執
    行完畢。詎其仍不知悔改，可預見將自己金融帳戶提供他人
    使用，可能幫助他人遂行詐欺取財之犯罪目的，竟仍以縱有
    人以其金融帳戶實施詐欺取財犯行，亦不違背其本意之幫助
    犯意，於97年11月14日某時，在臺南市○○路○段130號7—
    11便利超商，將其在「萬泰商業銀行赤崁分行」所開立帳戶
    （帳號：000000000000號）之存摺、提款卡及密碼提供予姓
    名年籍均不詳自稱「李先生」之成年男子使用，而容任他人
    使用上開帳戶遂行犯罪。嗣該男子所屬之詐欺集團於取得上
    開帳戶後，即基於意圖為自己不法所有之犯意，先後於：(一)
    97年11月14日下午5時45分許，撥打電話向許智凱佯稱其之
    前於網路上購物時付款方式誤設為分期付款，需以金融卡至
    提款機依指示操作，即可更改設定云云，致許智凱陷於錯誤
    ，依指示匯款新臺幣（下同）12,345元至丁○○上開帳戶內
    。(二)97年11月14日下午7時42分許，撥打電話向丙○○佯稱
    其之前於網路上購物時付款方式誤設為分期付款，需以金融
    卡至提款機依指示操作，即可更改設定云云，致丙○○陷於
    錯誤，依指示匯款8,123元至丁○○上開帳戶內。(三)97年11
    月14日下午8時許，撥打電話向甲○○佯稱其之前網路交易
    有問題，需以金融卡至提款機依指示操作，即可更改設定云
    云，致甲○○陷於錯誤，依指示匯款2,734元至丁○○上開
    帳戶內。嗣許智凱、丙○○及甲○○匯款後察覺有異，報警
    處理而循線查獲上情。
二、案經臺南市警察局第二分局報告臺灣臺南地方法院檢察署檢
    察官偵查起訴。
    理  由
壹、程序方面：
    按本件被告所犯係死刑、無期徒刑、最輕本刑為3 年以上有
    期徒刑以外之罪，其於準備程序就前揭被訴事實為有罪之陳
    述，經受命法官告知簡式審判程序之旨，並聽取其與公訴人
    之意見後，本院認無不得或不宜改依簡式審判程序進行之處
    ，爰依刑事訴訟法第273 條之1 第1 項、第284 條之1 ，裁
    定本件由受命法官獨任進行簡式審判程序，合先敘明。
貳、實體方面：
一、上揭犯罪事實業據被告於本院審理時坦承不諱，並據被害人
    許智凱於警詢指述：接獲佯稱網路購物誤設分期付款付費之
    詐騙電話，嗣依指示操作而匯款12,345元至被告上揭帳戶等
    語（見98年度核交字第870號卷第25、26頁），及被害人丙○○於警詢指述：接獲佯稱網路購物誤設分期付款付費之詐
    騙電話，嗣依指示操作而匯款8,123元至被告上揭帳戶等語
    （見臺南市警察局第二分局警卷第1、2頁），被害人甲○○
    於警詢指述：接獲佯稱網路購物誤設分期付款付費之詐騙電
    話，嗣依指示操作而匯款8,123 元至被告上揭帳戶等語（見
    臺南市警察局第二分局警卷第5、6頁），且有被害人許智凱
    之自動櫃員機轉帳明細（見臺南市警察局第二分局警卷第22
    頁）、被害人丙○○之自動櫃員機轉帳明細（見臺南市警察
    局第二分局警卷第21頁）、被害人甲○○之自動櫃員機轉帳
    明細（見臺南市警察局第二分局警卷第23頁）、上揭被告帳
    戶之開戶資料、交易明細（見臺南市警察局第二分局警卷第
    27、28頁）附卷可稽。本案事證明確，被告犯行堪以認定。
二、被告以一交付上揭帳戶存摺之行為，供他人為對被害人許智
    凱、丙○○及甲○○實施詐欺取財之犯罪工具，所為係從事
    詐欺罪犯罪構成要件以外之行為，核其所為，係犯刑法第30
    條第1項前段、第339條第1項詐欺取財既遂罪之幫助犯。又
    被告以一提供上開帳戶存摺、印章、提款卡、密碼之行為，
    幫助詐騙集團成員得以遂行對被害人許智凱、丙○○及甲○○，先後共3次詐欺取財之犯行，應認係一幫助行為同時觸
    犯數罪名之想像競合犯，應從一重之詐欺取財罪處斷。另被
    告有事實欄所列前揭犯罪前科紀錄，有卷附臺灣高等法院被
    告前案紀錄表在卷可查，其受有期徒刑執行完畢後，五年以
    內故意再犯本件有期徒刑以上之罪，為累犯，應依刑法第47
    條第1項規定加重其刑。又被告幫助他人犯詐欺取財罪，然
    其並未實際參與詐欺犯行，所犯情節較正犯輕微，依刑法第
    30條第2項規定，按正犯之刑減輕之，並依刑法第71條第1項
    規定，先加重後減輕之。
三、爰審酌被告將個人帳戶提供他人犯罪使用，紊亂社會正常交
    易秩序，並使不法之徒藉此輕易詐取財物，致檢警執法人員
    難以追查緝捕，助長詐騙集團詐取財物之犯罪風氣，所造成
    危害自非輕微，惟念其犯後於本院訊問時已坦承犯行，態度
    並非不良等一切情狀，酌情量處如主文所示之刑，並諭知易
    科罰金之折算標準，以資懲儆。
據上論斷，應依刑事訴訟法第273條之1第1項、第299條第1項前
段，刑法第339條第1項、第55條、第30條、第41條第1項、第47
條第1項，刑法施行法第1條之1，判決如主文。
本案經檢察官乙○○到庭執行職務。
中    華    民    國    98    年    10    月    14    日
                  刑事第六庭  法  官  郭瓊徽
以上正本證明與原本無異。
如不服本判決應於收受本判決後10日內向本院提出上訴書狀，並
應敘述具體理由。其未敘述上訴理由者，應於上訴期間屆滿後20
日內向本院補提理由書狀（均須按他造當事人之人數附繕本）「
切勿逕送上級法院」。
                              書記官  曾郁芳
中    華    民    國    98    年    10    月    14    日
附錄
中華民國刑法第339條
（普通詐欺罪）
意圖為自己或第三人不法之所有，以詐術使人將本人或第三人之
物交付者，處5年以下有期徒刑、拘役或科或併科1千元以下罰金
。
以前項方法得財產上不法之利益或使第三人得之者，亦同。
前二項之未遂犯罰之。


司法院資訊處製作；財團法人民間司法改革基金會備份。
